最　高　行　政　法　院　裁　定
　　　　　　　　　　　　　　　　　　 96年度裁字第01079號
聲　請　人　甲○○
上列聲請人與相對人法務部行政執行署間因有關行政執行事務事
件，對於中華民國95年12月14日本院95年度裁字第2823號裁定，
聲請再審，本院裁定如下：
　　主  文
再審之聲請駁回。
再審訴訟費用由聲請人負擔。
　　理  由
一、按「裁定已經確定，而有第273條之情形者，得準用本編之
    規定，聲請再審。」「有左列各款情形之一者，得以再審之
    訴對於確定終局判決聲明不服。但當事人已依上訴主張其事
    由或知其事由而不為主張者，不在此限：一、適用法規顯有
    錯誤者。」行政訴訟法第283條、第273條第1項第1款定有明
    文。至所謂「適用法規顯有錯誤者」，係指原判決所適用之
    法規與現行法規有所牴觸或與有效之判例解釋有所違反者而
    言。
二、本件聲請再審意旨略以：按「再審之訴專屬為判決之原行政
    法院管轄。」行政訴訟法第275條定有明文。關於聲請人不
    服法務部行政執行署95年度署聲議字第380、399號聲明異議
    決定應予廢棄乙事，應專屬法務部行政執行署管轄，本院95
    年度裁字第2823號裁定（下稱原裁定），顯屬違法。又上開
    95年度署聲議字第380、399號聲明異議決定書載明「對本決
    定不得聲明不服」，證實聲請人確實可依行政執行法第1條
    、司法院釋字第177號解釋及最高法院60年度台再字第170號
    判例意旨，聲請再審等語。
三、本院查：本件聲請人前因營業稅罰鍰事件，不服相對人95年
    度署聲議字第380、399號聲明異議決定，提起行政訴訟，經
    臺北高等行政法院94年度訴字第4011號裁定（下稱原審裁定
    ）以：行政執行法第9條所定之聲明異議程序，為一法定之
    特別救濟程序，不得再依一般行政救濟程序請求救濟，而裁
    定駁回聲請人在原審之訴。聲請人不服，提起抗告，經本院
    原裁定抗告駁回確定在案。聲請人復對原裁定以有行政訴訟
    法第273條第1項第1款情形，聲請再審，請求予以廢棄云云
    。經查，再審為確定終局裁判之當事人或其繼受人對該裁判
    聲請不服，請求再開始訴訟之特別救濟程序，是行政訴訟法
    第275條第1項規定，再審之訴專屬為判決之原行政法院管轄
    ，為再審之訴專屬管轄之規定，與上訴、抗告之一般救濟程
    序，尚有不同。本件聲請人因營業稅罰鍰事件，不服相對人
    95年度署聲議字第380、399號聲明異議決定，提起訴願，經
    遭決定不受理，聲請人不服，提起行政訴訟，經原審裁定駁
    回，聲請人仍不甘服，提起抗告，嗣經本院原裁定駁回抗告
    ，並無不合，既無違專屬管轄之規定，亦無所適用之法規與
    現行法規有所牴觸或與有效之判例解釋有所違反之情形，聲
    請人主張原裁定違法云云，容有誤解，並不可採。從而，聲
    請意旨，核屬聲請人主觀法律見解，難謂有行政訴訟法第27
    3條第1項第1款再審事由，是聲請人所為本件再審之聲請，
    為無理由，應予駁回。
四、依行政訴訟法第283條、第278條第2項、第104條、民事訴訟
    法第95條、第78條，裁定如主文。
中　　華　　民　　國　　96　　年　　5　　 月　　17　　日
                  第三庭審判長法  官　劉　鑫　楨
                              法  官  鄭  忠  仁
                              法  官　梁　松　雄
                              法  官　劉　介　中
                              法  官　戴　見　草
以  上  正  本  證  明  與  原  本  無  異
中　　華　　民　　國　　96　　年　　5　　 月　　17　　日
　　　　　　　　　　　　　　　書記官　王　史　民
